【裁判字號】    97,易,16
【裁判日期】    970130
【裁判案由】    竊盜
【裁判全文】
臺灣雲林地方法院刑事判決                97年度易字第16號
公  訴  人  臺灣雲林地方法院檢察署檢察官
被      告  戊○○
上列被告因竊盜案件，經檢察官提起公訴（96年度偵字第6583號
），被告於準備程序中就被訴事實為有罪之陳述，經本院告知簡
式審判程序意旨，並聽取公訴人及被告之意見後，裁定依簡式審
判程序審理，判決如下：
    主  文
戊○○攜帶兇器竊盜，共肆次，各處有期徒刑陸月，應執行有期
徒刑壹年。扣案之柴刀壹支及老虎鉗貳支均沒收。
壹、程序事項：
    本件屬於刑事訴訟法第376 條第1 款所列案件，依同法第28
    4 條之1 規定得由受命法官獨任審理。又本件經被告戊○○
    於準備程序期日為有罪之陳述，而經本院裁定以簡式審判程
    序加以審理，則依據刑事訴訟法第273 條之2 、同法第159
    條第2 項之規定，不適用傳聞法則有關限制證據能力之相關
    規定；並得依同法第310 條之2 之準用同法第454 條之規定
    製作略式判決書，依法僅需記載犯罪事實、證據名稱及應適
    用之法條，並得以簡略方式為之，合先敘明。
貳、實體事項：
一、構成犯罪事實：
    戊○○因缺錢花用，竟基於為自己不法所有之意圖，持其所
    有，客觀上足以對人之生命、身體、安全構成威脅，具有危
    險性之柴刀1 支及老虎鉗2 支，分別為下列竊盜行為：
    (一)於民國96年11月7 日上午10時許，在雲林縣虎尾鎮北溪里
      北溪1 之18號雞舍，以老虎鉗剪斷馬達電線之方式，竊取
      丁○○○所管領之電動馬達1 臺，得手後，旋將之載往雲
      林縣土庫鎮不知情之「鑫億企業社」（即廢棄物資源回收
      場）變賣現金花用。
    (二)於96年12月26日上午10時許，在雲林縣虎尾鎮安溪里永元
      牧場，以同上方式，竊取甲○○○所管領之電動馬達3 臺
      ，得手後，亦將之載往上址回收場變賣現金花用。
    (三)於96年12月27日上午10時30分許，在雲林縣元長鄉○○段
      農田，以同上方式，竊取乙○○所有之電動馬達1 臺，得
      手後，暫將之置於其所騎乘機車腳踏板上，擬伺機變賣現
      金花用。
    (四)於96年12月27日上午11時30分許，在雲林縣土庫鎮崙內里
      111 之1 號，以同上方式，竊取丙○○所管理之電動馬達
      1 臺，正擬將電動馬達搬上其所騎乘車牌號碼KQC-851 號
      機車離去之際，旋遭丙○○會同員警當場查獲，並扣得戊
      ○○所有之柴刀1 支及老虎鉗2 支，方循線查悉上情。
二、認定犯罪事實所憑之證據：
    (一)被害人黃林素霞於警詢時之指述。
    (二)被害人丁○○○於警詢時之指述。
    (三)被害人乙○○於警詢時之指述。
    (四)被害人丙○○於警詢時之指述。
    (五)證人即鑫億企業社負責人廖定福於警詢時之證述及收受物
      品、舊貨、五金廢料或廢棄物登記表4 紙。
    (六)贓物認領保管單3 紙。
    (七)照片10張。
    (八)柴刀1 支及老虎鉗2 支扣案。
    (九)被告戊○○於警詢、偵查及本院審理時之自白，且與上開
      積極證據相符，應可採信。
    (十)綜上所述，本件事證明確，被告4 次攜帶兇器竊盜之犯行
      均應堪認定。
三、論罪科刑之理由：
    (一)按刑法第321 條第1 項第3 款之攜帶兇器竊盜罪，係以行
      為人攜帶兇器竊盜為其加重條件，此所謂兇器，其種類並
      無限制，凡客觀上足以對人之生命、身體、安全構成威脅
      ，具有危險性之兇器均屬之，且只須行竊時攜帶此種具有
      危險性之兇器為已足，並不以攜帶之初有行兇之意圖為必
      要（最高法院79年臺上字第5253號判例參照）。查扣案之
      柴刀1 支，整支均為鐵質，全長33公分，刀刃部分寬6 公
      分，單面開封，開封處切口不平整，呈破損不規則鋸齒狀
      ；另老虎鉗2 支，均為鐵質，其中1 支把手部分外覆紅色
      塑膠，全長22.5公分，另1 支全長為20.3公分，2 支均份
      量沈重等情，業經本院當庭勘驗屬實（本院卷第31頁），
      若持之攻擊人，客觀上顯足以危害他人生命、身體安全，
      屬具有危險性之兇器。是核被告戊○○4 次所為，均係犯
      刑法第321 條第1 項第3 款之攜帶兇器竊盜罪。被告所犯
      上開4 罪犯意各別，應分論併罰。
    (二)爰審酌被告前無前科，素行尚佳，四肢健全，不思以正當
      途徑賺取所需，竟竊取他人財物，擬變賣現金花用，除破
      壞社會秩序，也對被害人造成財產損失，及其竊盜次數，
      被害人事後業已領回失竊物品，損失較輕，並考量被告僅
      小學畢業，教育程度不高，之前為鐵工，經濟狀況不佳，
      犯後坦承犯行，態度良好等一切情狀，各量處如主文所示
      之刑，並定其應執行之刑。
    (三)扣案之柴刀1 支及老虎鉗2 支均係供被告竊盜所用之物，
      且屬被告所有，業據被告供承在卷，應依刑法第38條第1
      項第2 款規定，宣告沒收。
四、適用之法律：
    (一)刑事訴訟法第273 條之1 第1 項、第284 條之1 、第299
      條第1 項前段。
    (二)刑法第321 條第1 項第3 款、第51條第5 款、第38條第1
      項第2 款。
本案經檢察官廖弼妍到庭執行職務。
中    華    民    國    97    年    1     月    30    日
                  刑事第二庭  法  官  廖淑華
以上正本證明與原本無異。
如不服本判決，應於判決收受後10日內，向本院提出上訴狀（須
附繕本）。
                              書記官  張菀純
中    華    民    國    97    年    1     月    30    日
附錄本案論罪科刑法條全文：
刑法第321 條：（加重竊盜罪）
犯竊盜罪而有左列情形之一者，處6 月以上、5 年以下有期徒刑
：
一  於夜間侵入住宅或有人居住之建築物、船艦或隱匿其內而犯
    之者。
二  毀越門扇、牆垣或其他安全設備而犯之者。
三  攜帶兇器而犯之者。
四  結夥三人以上而犯之者。
五  乘火災、水災或其他災害之際而犯之者。
六  在車站或埠頭而犯之者。
前項之未遂犯罰之。


司法院資訊處製作；財團法人民間司法改革基金會備份。
